【裁判字號】    99,訴,1148
【裁判日期】    990630
【裁判案由】    毒品危害防制條例
【裁判全文】
臺灣臺中地方法院刑事判決              99年度訴字第1148號
公  訴  人  臺灣臺中地方法院檢察署檢察官
被      告  甲○○
上列被告因毒品危害防制條例案件，經檢察官提起公訴（99年度
毒偵字第752號），被告於準備程序中就被訴事實為有罪之陳述
，受命法官於聽取當事人之意見後，經本院合議庭裁定由受命法
官獨任進行簡式審判程序，判決如下：
    主    文
甲○○施用第一級毒品，累犯，處有期徒刑拾月。
    犯罪事實
一、甲○○曾因施用毒品案件，經本院裁定令入勒戒處所觀察、
    勒戒，於民國90年2月2日執行完畢釋放；復因施用毒品案件
    ，經本院以92年度訴字第120號判處有期徒刑8月確定。嗣又
    犯施用毒品案件，經本院以96年度訴字第2780號判處有期徒
    刑10月確定，再因施用毒品案件，經本院以96年度訴字第38
    46號判處有期徒刑9月確定，上揭二案合併定應執行刑為有
    期徒刑1年5月，於98年4月20日執行完畢。詎仍不知悔改，
    基於施用第一級毒品海洛因之犯意，於98年9月25日22時許
    ，在臺中縣大里市○○路旁，以將海洛因摻入香菸點燃吸食
    方式，非法施用海洛因一次。嗣員警於98年9月29日15時許
    ，搜索臺中縣大里市○○街45號時甲○○在場，經其同意採
    取尿液送檢驗而查獲。
二、案經臺中市警察局第六分局報請臺灣臺中地方法院檢察署檢
    察官偵查起訴。
    理    由
一、本件被告甲○○所犯係死刑、無期徒刑、最輕本刑為三年以
    上有期徒刑以外之罪，其於準備程序中就被訴事實為有罪之
    陳述，經告知簡式審判程序之旨，並聽取公訴人及被告之意
    見後，本院合議庭認為適宜而裁定由受命法官獨任進行簡式
    審判程序；又本件既經本院合議庭裁定由受命法官獨任行簡
    式審判程序，是其證據之調查，即不受刑事訴訟法第159條
    第1項、第161條之2、第161條之3、第163條之1及第164條至
    第170條規定之限制，附此敘明。
二、訊據被告甲○○對於前揭犯罪事實均坦承不諱，且被告為警
    查獲後所採集之尿液，經送請中山醫學大學附設醫院檢驗科
    藥物檢測中心以氣相層析質譜儀（即ＧＣ／ＭＳ）方法檢驗
    結果，第一級毒品海洛因之代謝物可待因、嗎啡之濃度分別
    為97ng/mL、597ng/mL，有該檢測中心於98年10月15日所出
    具之尿液檢驗報告一份在卷可憑。而按，濫用藥物尿液檢驗
    作業準則第15條第1項第2款規定：「初步檢驗應採用免疫學
    分析方法。檢驗結果尿液檢體中濫用藥物或其代謝物之濃度
    在下列閾值以上者，應判定為陽性：二、鴉片代謝物：300
    ng/mL。」，該準則第18條第1項第2款規定：「初步檢驗結
    果在閾值以上或有疑義之尿液檢體，應再以氣相層析質譜分
    析方法進行確認檢驗...確認檢驗結果在下列閾值以上者，
    應判定為陽性：二、海洛因、鴉片代謝物：（一）嗎啡：30
    0ng/mL。（二）可待因：300ng/mL。」，又該準則第19條雖
    規定：「尿液檢體經確認檢驗結果低於前條閾值者，應判定
    為陰性，其驗餘檢體應依第9條規定處理之。」，然該準則
    第20條亦有規定：「司法案件之濫用藥物尿液，必要時得採
    用最低可定量濃度為閾值，不受第15條、第18條規定限制。
    」；查本件尿液檢驗報告中，因可待因之濃度僅為97ng/mL
    ，故經檢驗單位依據上開濫用藥物尿液檢驗作業準則第19條
    之規定，於可待因之檢驗結果欄內標示為「陰性」，然依據
    該準則第20條之規定，於司法案件中本得採用最低可定量濃
    度為閾值，而可待因之最低可定量濃度為40ng/mL，業經註
    記於該份尿液檢驗報告備註欄，故以本案海洛因代謝物即可
    待因、嗎啡之濃度，依據該最低可定量濃度作為判斷基準，
    均即已得判定為陽性；從而，被告確有於上開時間、地點施
    用第一級毒品之犯罪事實，應堪認定。綜上所述，被告自白
    核與事實相符，事證明確，其施用第一級毒品之犯行，洵堪
    認定。
三、查被告甲○○曾因施用毒品案件，經本院裁定令入勒戒處所
    觀察、勒戒，於90年2月2日執行完畢釋放；復因施用毒品案
    件，經本院以92年度訴字第120號判處有期徒刑8月確定。嗣
    又犯施用毒品案件，經本院以96年度訴字第2780號判處有期
    徒刑10月確定，再因施用毒品案件，經本院以96年度訴字第
    3846號判處有期徒刑9月確定，上揭二案合併定應執行刑為
    有期徒刑1年5月，於98年4月20日執行完畢，有臺灣高等法
    院被告前案紀錄表及臺灣臺中地方法院檢察署刑案資料查註
    紀錄表各一份在卷可參；其於觀察、勒戒執行完畢後五年內
    曾已再犯施用毒品罪，是本件再犯施用毒品罪，應逕依毒品
    危害防制條例第23條第2項之規定追訴，附此敘明。
四、核被告甲○○所為，係犯毒品危害防制條例第10條第1項之
    施用第一級毒品罪。被告為供施用而持有第一級毒品，其持
    有第一級毒品之低度行為，已為施用第一級毒品之高度行為
    所吸收，不另論罪。查被告有如犯罪事實欄一所載犯罪前科
    ，甫於98年4月20日有期徒刑執行完畢，業如前述，其於受
    有期徒刑執行完畢後五年以內，故意再犯本件有期徒刑以上
    之罪，為累犯，應依刑法第47條第1項之規定加重其刑。爰
    審酌被告前因施用毒品犯行曾經觀察勒戒、強制戒治及判刑
    執行完畢，竟又再施用毒品不輟，無視於毒品對於自身健康
    之戕害及國家對於杜絕毒品犯罪之禁令，惟其犯後坦承犯行
    之態度良好，再衡及施用毒品犯罪之人，本亦具有無法戒斷
    毒癮之病人特質，暨其智識程度及生活狀況等一切情狀，量
    處如主文所示之刑。
五、據上論斷，應依刑事訴訟法第273條之1第1項、第299條第1
    項前段，毒品危害防制條例第10條第1項，刑法第11條前段
    、第47條第1項，判決如主文。
中    華    民    國    99    年    6    月    30     日
                  刑事第十三庭  法  官  廖慧如
以上正本證明與原本無異。
如不服本判決，應於收受送達後10日內向本院提出上訴書狀（應
敘述具體理由並附繕本）。上訴書狀如未敘述理由，應於上訴期
間屆滿後20日內補提理由書於本院。
                                書記官  張宏清
中    華    民    國    99    年    6    月    30     日
附錄本案論罪科刑法條全文
毒品危害防制條例第10條
施用第一級毒品者，處六月以上五年以下有期徒刑。
施用第二級毒品者，處三年以下有期徒刑。

司法院資訊處製作；財團法人民間司法改革基金會備份。
